【裁判字號】    92,裁,1738
【裁判日期】    921204
【裁判案由】    有關土地事務
【裁判全文】
最  高  行  政  法  院  裁  定                  九十二年度裁字第一七三八號
    再 審原 告  甲○○
    再 審被 告  臺中市政府
    代  表  人  乙○○
右當事人間因有關土地事務事件，再審原告對於中華民國九十一年十月三日本院九十
一年度判字第一七九○號判決，提起再審之訴。本院裁定如左：
    主  文
再審之訴駁回。
再審訴訟費用由再審原告負擔。
    理  由
一、按對於確定判決提起再審之訴，依行政訴訟法第二百七十七條第一項第四款之規
    定，必須表明再審理由及關於再審理由並遵守不變期間之證據。所謂表明再審理
    由，必須指明確定判決有如何合於行政訴訟法第二百七十三條所定再審事由之具
    體情事始為相當，倘僅泛言有再審事由而無具體情事者，仍難謂已合法表明再審
    事由，提起再審之訴，即屬不合法。
二、本件再審原告以本院九十一年度判字第一七九○號判決（下稱原判決）有行政訴
    訟法第二百七十三條第一項第一款、第二款之再審事由，提起再審之訴，主張系
    爭臺中市○○○段三─六、三─二一一、三─二一三地號等土地公告土地現值有
    誤，並舉同為都市計畫區內之公共設施保留地（同段毗鄰地三─二一四、三─二
    一五、三─二一○、三─二九、三─三○、三─三一地號土地等）之土地公告現
    值為證據，原判決依再審被告之答辯理由予以駁回，自屬不當，應依國家賠償法
    第二條及行政執行法第十條規定給予賠償，爰請判決將原確定判決、原判決均廢
    棄，再訴願、訴願決定均撤銷，並請判令再審被告補發三筆土地不足之補償費新
    臺幣一四、九三九、一三○元云云。
三、經查再審原告之上開理由，無非重申其在前訴訟程序之理由，主張系爭土地之公
    告現值錯誤，請求更正調高系爭土地徵收當期之土地公告現值，並請求補發不足
    之補償費。再審原告雖援引行政訴訟法第二百七十三條第一項第一款、第二款之
    規定，然其對於原判決所適用之法規究有如何違背法令，或與解釋、判例有何牴
    觸，及原判決理由與主文有何顯有矛盾情事，並無一語指及，揆之首揭規定，難
    謂再審原告已合法表明再審事由，其提起再審之訴，即屬不合法，應予駁回。至
    再審原告另請求依國家賠償法第二條及行政執行法第十條規定補發系爭土地不足
    之補償費部分，不在原判決審理範圍，自無庸審究，附此指明。
四、依行政訴訟法第二百七十八條第一項、第一百零四條、民事訴訟法第九十五條、
    第七十八條，裁定如主文。
中    華    民    國    九十二      年      十二      月      四        日
                    最 高 行 政 法 院  第 四 庭
                                審 判 長 法  官      廖  政  雄
                                         法  官      趙  永  康
                                         法  官      林  清  祥
                                         法  官      鍾  耀  光
                                         法  官      姜  仁  脩
右  正  本  證  明  與  原  本  無  異
                                         法院書記官  蘇  金  全
中    華    民    國    九十二      年      十二      月      四        日


司法院資訊處製作；財團法人民間司法改革基金會備份。
